臺灣臺南地方法院刑事判決　　　　　　　　　　　　　九十三年度訴字第三五六號
　　公　訴　人　臺灣台南地方法院檢察署檢察官
　　被　　　告　庚○○
　　指定辯護人　戊○○
右列被告因公共危險案件，經檢察官提起公訴（九十三年度偵字第二四八二號），本
院判決如左：
    主  文
庚○○放火燒燬現供人使用之住宅未遂，處有期徒刑肆年。
    事  實
一、庚○○於民國九十三年二月二十四日晚上七時許，在台南市○○○街九二號有緣
    卡拉ＯＫ唱歌、喝酒。期間因要求丙○○陪其在有緣卡拉ＯＫ唱歌，惟丙○○看
    到庚○○正與公關小姐唱歌、喝酒，心裡不舒服，遂以女兒己○○一人獨自在家
    ，需回家照顧為由婉拒之。庚○○竟心生不滿，明知臺南市○○區○○路四段九
    四巷四三號房屋，係其與丙○○、丙○○之女己○○同居之處所，為現供人使用
    之住宅，仍萌生放火燒燬上開住宅之犯意，於九十三年二月二十五日凌晨零時十
    五分許（公訴人誤載為凌晨零時四十五分許）回到該址後，在一樓東北側臥房木
    門外附近，先行傾倒汽油，再以前開打火機點燃灑落地面之汽油，致引起火災延
    燒，而使該址一樓客廳上層附著濃煙碳渣、一樓樓梯口前空間（即一樓東北
    側臥房前上方）附著濃煙碳渣及二樓東南側臥房和二樓西南側臥房內部物品附著
    許多碳渣、一樓東北側臥房南側牆面靠門側（西側）燒失變白、南側靠門附近
    之木架已燒失傾倒、床靠門側（西側）燒損下塌、木櫃上層有部分燒失及一樓
    東北側臥房木門燒失、地板上之塑膠地板燃燒殆盡、木門前之地毯完全燒失不見
    、浴廁之塑膠毯部分溶解受損及木門輕微燃燒之情形。嗣經庚○○將上開放火情
    形告知高容報案一一九，並經台南市消防局安南消防分隊趕赴現場滅火，而於
    同日凌晨一時十五分許撲滅火勢，幸上址住宅並未喪失主要效用，即未生燒燬之
    結果而中止未遂。
二、案經臺南市警察局第三分局報告臺灣臺南地方法院檢察署檢察官偵查起訴。
    理  由
一、訊之被告庚○○固供承有於九十三年二月二十四日晚上七時許，在台南市○○○
    街九二號有緣卡拉ＯＫ唱歌、喝酒，期間因要求丙○○陪其在有緣卡拉ＯＫ唱歌
    ，惟丙○○看到庚○○正與公關小姐唱歌、喝酒，心裡不舒服，遂加以婉拒並回
    家。嗣後伊則前往歌友卡拉ＯＫ繼續唱歌、喝酒。翌日回到台南市○○區○○路
    四段九四巷四三號其與丙○○、己○○同居之住宅後，有點火致該住宅起火燃燒
    等情不諱，惟矢口否認有放火之故意，辯稱：伊與丙○○於案發前並無發生感情
    糾紛；汽油是要用來燒螞蟻才買的，伊暫時把汽油放在樓梯口，後來因為接獲奇
    美醫院的電話，匆忙之中翻倒汽油，又因為喝醉酒，精神恍惚，想點蚊香才不小
    心引起那場火災，不知為何會點到汽油，伊不是故意的云云。被告之指定辯護人
    並以：被告並無放火之故意，應構成刑法第一百七十三條之第二項失火罪，且被
    告有喝酒，已達精神耗弱之程度，並有自首之適用等語，為被告辯護。惟查：
  (一)右揭事實，業經被告於偵訊中認罪而供承不諱，核與證人即己○○於本院審理時
    證稱：「（你如何知道房子著火？）因為我看到火，他（即被告庚○○）叫我時
    ，我從房門口有聽到潑水聲，也有聽到打火機的聲音，就看到房門口起火。」、
    「（你跑出來時，火從何處延燒？）房門口，我沒有被燒到，火的高度到我的膝
    蓋，當時地上腳踏墊起火，房門是木門。」、「（你說你聽到你的房門外，有潑
    水聲，是否可以詳細形容？）就像潑水的聲音，潑了很多次。」、「（你沒有回
    應之後經過多久，才聽到潑水聲？）大約一分鐘就聽到潑水聲。」、「（潑完水
    之後，多久聽到打火機聲音？）潑完水就聽到了。」等語相符（見本院卷第八四
    、八七、八八頁）。而證人丙○○、乙○○、丁○○亦分別結證稱：被告沒有用
    汽油澆在牆上燒螞蟻過，且伊平日都有在清理一樓樓梯間，那個地方是有放置衛
    生紙，絕對沒有放置汽油，被告之所以這麼做，可能是因為伊不陪被告在卡拉Ｏ
    Ｋ唱歌（見本院卷第一０六、一０九、一０八頁）；九十三年二月二十五日凌晨
    一點許，被告有打電話來說要去醫院，但身上有汽油味，家中有小孩，要伊去家
    中看看、救小孩，後來伊或朋友有打電話給一一九（見本院卷第一一四頁）；被
    告打電話來說他犯下滔天大罪，請原諒他，伊問被告做了什麼事，被告要伊明天
    看新聞就知道，後來就掛斷了，後來被告在電話中有說他從小孩子的門縫倒汽油
    ，要伊趕快去救小孩，打電話報警，伊就打電話報警一一九（見本院卷第一二０
    、一一九頁）等語綦詳。復有遠傳電信股份有限公司函覆被告使用之行動電話之
    通聯紀錄及台南市消防局九十三年四月二十三日南市消指字第０九三一一一六號
    函附報案資料在卷可參（見本院卷第二七至三十頁、第五九頁、第三九至四一頁
    ）。被告確有放火燒燬前揭現供人使用之住宅無疑。至於前開住宅之燒燬情形，
    據火災原因調查報告書記載為：一樓客廳上層附著濃煙碳渣、一樓樓梯口前
    空間（即一樓東北側臥房前上方）附著濃煙碳渣及二樓東南側臥房和二樓西南側
    臥房內部物品附著許多碳渣、一樓東北側臥房南側牆面靠門側（西側）燒失變
    白、南側靠門附近之木架已燒失傾倒、床靠門側（西側）燒損下塌、木櫃上層有
    部分燒失及一樓東北側臥房木門燒失、地板上之塑膠地板燃燒殆盡、木門前之
    地毯完全燒失不見、浴廁之塑膠毯部分溶解受損及木門輕微燃燒之情形，有臺南
    市消防局九十三年三月二十三日火災原因調查報告書、火災現場平面及物品配置
    圖及現場照片四十四幀在卷可考。足見前開台南市○○區○○路四段九四巷四三
    號之住宅，主要樑柱結構並未因此燒燬，而喪失其效用。從而，被告放火燒燬住
    宅未遂之行為，應可認定。
  (二)被告雖否認有放火之動機，辯稱：伊與丙○○於案發前並無發生感情糾紛。惟查
    ，證人丁○○於本院審理時證稱：「被告說他敲小孩（即己○○）的門，小孩不
    開門，所以他就從小孩的門縫倒汽油，要燒死小孩，要讓我姐姐（即丙○○）痛
    苦一輩子，被告還說小孩在我姐姐的心目中比較得寵，他要報復我姐姐，要讓我
    姐姐痛苦一輩子，我有打電話給姐姐與他小孩，都沒有回應，我在電話中有問被
    告我姐姐在那裡，他說我姐姐在奇美醫院，我就趕快打電話給一一九」、「被告
    說我姐姐作什麼事都是為了小孩，要報復我姐姐，要燒死小孩，要讓我姐姐痛苦
    一輩子」等語綦詳（見本院卷第一二０、一二一頁）。經審諸證人丙○○於九十
    三年二月二十四日晚上，去卡拉ＯＫ找被告時，被告一直要證人丙○○陪伊唱歌
    ，惟證人丙○○以小孩在家睡覺，要回家照顧小孩為由挽拒；當天被告回家後，
    一直敲門叫己○○，口氣很兇，叫很多次也很大聲等情，業據證人丙○○及己○○於本院審理時證述明確（見本院卷第一０三、八三、八七頁）。而被告亦自承
    ：證人丙○○於九十三年二月二十四日晚上，去卡拉ＯＫ找伊，看到伊與公關小
    姐唱歌，證人丙○○就吃醋先回去；回家後有敲證人己○○之門等語在卷（見偵
    卷第三五頁；本院卷第十一、一二六頁）。則證人丁○○前揭證述，應堪認合於
    事理，而為可採。是則，被告於案發之前，表面上雖未與證人丙○○發生口角，
    惟如上述，被告對證人丙○○及己○○確有心生怨恨之理由，而有違犯本件放火
    罪之動機。
  (三)被告雖又辯稱：汽油是要用來燒螞蟻才買的，伊暫時把汽油放在樓梯口，後來因
    為接獲奇美醫院的電話，匆忙之中翻倒汽油，又因為想點蚊香才不小心引起那場
    火災云云。惟查：
  １被告於本院審理時雖稱：那罐汽油是要用來燒螞蟻才買的云云。惟經對照被告於
    案發翌日在法院羈押訊問時係供稱：家裡擺放汽油桶是買來準備洗瓦斯爐的零件
    一節，被告之供述顯有前後不一致之情。然而，一般人於家中放置汽油並非常事
    ，故就其用途應是記憶深刻，被告又何以會前後供述不一？顯見被告前揭辯解，
    有臨訟杜譔之情。況且，證人己○○於本院審理時證稱：「（你是否曾經在家看
    到那瓶汽油？）沒有。」、「我沒有看過那瓶汽油，我只有看過被告在燒螞蟻，
    我沒有看到汽油，火是在地上燒。」等語（見本院卷第八八頁），而證人丙○○
    於本院審理時亦結證稱：被告沒有用汽油澆在牆上燒螞蟻過，且平日都有在清理
    一樓樓梯間，那個地方是有放置衛生紙，絕對沒有放置汽油等語明確，已如上述
    （見本院卷第一０六、一０九、一０八頁）。足見被告並不曾使用過汽油燒螞蟻
    ，而證人丙○○住宅之一樓樓梯間平日亦未放置汽油。再參以證人己○○前已證
    述：案發當天被告一直叫伊開門，伊未應門，但有聽到潑水聲，也有聽到打火機
    的聲音，接著就看到房門口起火等語（見本院卷第八四、八七、八八頁）。則被
    告前揭辯稱係過失翻倒汽油云云，自難足取。
  ２次查，倘若被告所稱係想點蚊香才不小心引起那場火災一情為真，則本案火警之
    起火處應為放置蚊香處附近才是。惟經本院觀諸被告自承、核與證人己○○及丙○○證述相符（見本院卷第十三、八九、一０七頁）之蚊香放置處附近之照片，
    即警卷第七頁及第九頁可知，該木桌及附近的塑膠椅並未有燃燒之痕跡。而台南
    市消防局火災跡證鑑定報告書所附之火災現場勘察記錄及起火原因研判資料，載
    明：本件火警案之起火處為「一樓東北側房木門外附近處」；又蚊香置於西南側
    臥房旁木桌下，木桌附近並未燃燒，而置於一樓樓梯口之衣物並未燃燒；又於一
    樓東北側臥房木門外側附發現有一熔解之綠色塑膠瓶等情，亦同上認定（見台南
    市消防局函卷第六十、六一頁）。準此觀之，本案火警之起火處既係證人丙○○
    住宅一樓之東北側房木門外附近處，放置蚊香之木桌附近並未有燃燒之情。則被
    告前揭所稱：係想點蚊香才不小心引起那場火災云云，即悖於常情，不足憑採。
    被告明知上開住宅一樓東北側房門附近，有易燃之木板門、塑膠地板、地毯等物
    ，如潑灑汽油，再以打火機點火，將造成房屋及屋內東西燒燬之結果，仍執意為
    之，其有放火故意，灼然甚明。
  (四)被告另辯稱：是因為喝醉酒，精神恍惚云云，而被告之指定辯護人並以：被告當
    時有喝酒，已達精神耗弱之程度等語，為被告辯護。惟查：
  １觀諸被告於警、偵訊及本院審理時供稱：伊於九十二年二月二十四日晚上十九時
    許在台南市○○○街九二號有緣卡拉ＯＫ喝了四瓶台灣啤酒，證人丙○○有來，
    看到一位公關小姐坐在對面唱歌，丙○○就吃醋先回去，後來伊一個人再到台南
    市○○區○○路四段歌友卡拉ＯＫ繼續唱歌喝酒，又喝了兩瓶啤酒。期間奇美醫
    院打電話來說丙○○在急診室，要伊去看丙○○，伊就騎了約五分鐘的腳踏車回
    家換車。回到家後有去敲證人己○○的房門，但是都沒有人回應，後來伊到一樓
    樓梯口拿褲子時，翻倒放在樓梯口之汽油，之後要拿打火機點蚊香時，一不小心
    房屋才著火的。伊的車子是停在廚房旁邊的空地，伊從車子看出去，有看到該住
    宅玻璃窗戶內好像有火光，也有看到小孩（己○○）站在大門口，伊受了驚嚇，
    就在車子迴轉時，在車上用行動電話打電話給高容，告知說伊酒喝很多了，聞
    到手上有汽油味，怕發生事情，請他幫忙叫消防車，並將小孩帶去他那邊，另外
    還有打電話給小孩的阿姨丁○○，說好像著火了，趕快叫消防隊，並看看小孩有
    沒有怎樣。伊本想趕去奇美醫院，後來因為精神不佳，就將車子停在縱貫路旁（
    高雄）睡著了等情綦詳（見警卷第一頁反面、第二頁；偵卷第二二、三四、三五
    頁；本院卷第十一、一二六、一二八、一三一、一三二頁）。併參以被告使用之
    行動電話自案發當日凌晨零時二十分許起至二時四十五分許止，共曾撥出或接聽
    十三通電話之多，且其是開車從台南市出發，經台南縣歸仁鄉直至高雄市小港區
    某處始為停置等情，復有遠傳電信股份有限公司函覆被告使用之行動電話之通聯
    紀錄附卷可考（見本院卷第二七至三十頁）。準此，被告於案發之前，既能獨自
    一人騎約五分鐘的腳踏車安全回家，於離開該起火住宅後，又能立刻開車從台南
    一直開到高雄，途中並不斷地撥打及接聽電話，請求證人滅火、救人，並詢問狀
    況，且除了本案究係如何引起火災之關鍵案情外，更就案發前後之經過，包括在
    卡拉ＯＫ有喝酒、如何從卡拉ＯＫ回家、回家之目的、回家後之行為、有敲門叫
    證人己○○、地板為何有汽油、如何發現火災、打電話向何人求救及對話內容等
    項，均能描述甚詳。則被告於上開住宅起火之前後，其精神狀態，應無對於外界
    事務缺乏知覺、理會及判斷作用，而欠缺自由決定意思能力，亦無較普通人之平
    均程度顯然減退之情。
  ２證人丙○○、歌友卡拉ＯＫ老闆娘甲○○、朋友乙○○於本院審理時雖分別結證
    稱：「（九十三年二月二十四日晚上是否有去找被告？去哪裡找？）我去有緣卡
    拉ＯＫ找過被告，被告在包廂內賭博，我規勸他，要被告賭完就回家，不要喝酒
    ，因為我怕他會出事情，我就先回家，晚上九點多我又去找被告，我看到被告與
    小姐在喝酒，他叫我坐下來一起唱歌，我說小孩在家睡覺，我要回家照顧小孩，
    我騎著車子就回家了。」（見本院卷第一０三頁）；「（當天你看被告精神狀況
    如何？）有喝過酒，茫茫的．．．。」、「（何謂「茫茫」？）不曉得在唸什麼
    ，走進走出的，我有從廚房玻璃門看到他的狀況而已。」、「（被告走路是否不
    穩？）有一點，他的頭低低的。」（見本院卷第一一二頁）；「（被告打電話給
    你時，意識是否清楚？）不清楚，講話顛顛倒倒，聽的不是很清楚。」等語（見
    本院卷第一一七頁）。被告於案發當天確有喝酒之舉無訛。然證人乙○○及丁○○於本院審理時另均結證稱：被告有打電話告知伊身上有汽油味、有倒汽油等，
    要證人快去看看、救小孩，故證人均有打電話給一一九等語屬實（見本院卷第一
    一四、一一六、一二０、一二一頁）。足見被告於案發不久，打電話予證人乙○○及丁○○時，或有因喝酒致說話口齒不若平常清晰，惟被告於發現上開住宅發
    生火災時，仍是知悉要救人滅火，並於開車之際，撥打行動電話給證人，表達己
    意，終致二位證人瞭解至明。從而，被告於案發前雖有飲酒，或因酒精對人體中
    樞神經系統有麻醉作用，而導致其自我行為克制力較平時為弱，惟如上述，被告
    於行為時，並未達心神喪失或精神耗弱之程度。被告前揭辯解，無非係事後畏罪
    而避重就輕之詞，殊難採信。
  (五)至於被告之指定辯護人另以本案是否適用自首規定等語為被告辯護。惟按刑法第
    六十二條所謂之發覺，係指有偵查犯罪職權之公務員已知悉犯罪事實與犯罪之人
    而言；又自首以在犯罪未發覺前，自行向該管公務員申告其犯罪事實，而接受法
    律裁判為要件，其自首之方式係用語言或書面、自行或託人代行，固無限制，然
    託人以語言代行自首者，必須委託人有委託他人代行自首之意思，受託人亦有代
    行自首之事實，方屬相當。最高法院二十年上字第一七二一號、八十七年度台上
    字第一六二八號、八十六年度台上字第六二六０號分別著有判例、裁判可參。茲
    查，證人乙○○及丁○○於本院審理時均結證稱：被告於案發後有要求伊等趕快
    去救小孩看看家裡有沒有事情、小孩平安否，打電話報案、報警，伊等均有打一
    一九叫消防隊去滅火等情（見本院卷第一一六、一二０、一二一頁）。而經質諸
    被告撥打行動電話予他人之目的，被告供稱：「我請高女去看小孩子有無怎樣，
    並請她看一下家裡有什麼事情。有事情就打一一九報案。高女回我說什麼事，我
    說我酒喝很多了，我回到手上有汽油味，怕發生事情。接著我又打電話給丙○○
    之妹妹丁○○，我說不好了，可能發生事情了，請她幫忙處理」；「（你撥行動
    電話做什麼？）我要請別人打電話叫消防車。」等語（見偵卷第二二頁；本卷第
    一三一頁）。可知被告是要證人乙○○及丁○○幫忙叫消防車滅火、救人，並無
    委託他人代為自首，而接受裁判之意至明。況且，被告到案後，猶力辯本案是過
    失失火、不知為何會引起火災等節（見警卷第一、二頁），亦無自承犯罪並接受
    裁判之意思。而依據證人即台南市警察局第三分局安南派出所警員倪文彬於本院
    審理時證稱：本案是依據證人己○○指證，查悉犯罪嫌疑人為被告等語（見本院
    卷第九三頁）。足徵在被告到案之前，警方依據證人己○○所提供之線索，已經
    知悉本案之犯罪事實與犯罪嫌疑人。是而，揆諸前揭說明，被告上開行為核與自
    首條件不符，自難適用自首減刑之寬典，併予敘明。
  (六)綜上所查，被告所辯，無非均係事後卸責之詞，不足採信。本件事證明確，被告
    放火犯行，堪以認定。
二、查被告縱火所欲燒燬者，乃現供其與丙○○、己○○共同使用之住宅；又被告之
    放火行為，僅致屋內物品被燒燬、燻黑，並未波及該棟房屋之整體結構。故核其
    所為，係犯刑法第一百七十三條第三項、第一項之放火燒燬現供人使用之住宅未
    遂罪。被告以一個放火行為同時燒燬住宅未遂與該住宅內其他物品，應以保護社
    會安全法益為重，僅論以刑法第一百七十三條第三項、第一項之罪，不另成立刑
    法第一百七十五條第一項之罪（最高法院七十九年台上字第一四七一號判例參照
    ）。又被告放火後，基於己意而打行動電話予證人乙○○，請其報案一一九，要
    消防隊到現場滅火救人，致防止前揭住宅被燒燬之結果發生，此有證人乙○○之
    證詞及台南市消防局九十三年四月二十三日南市消指字第０九三一一一六號函附
    報案資料附卷可稽（見本院卷第四十、一一七頁），應為中止犯，爰依刑法第二
    十七條規定減輕其刑。檢察官雖認被告放火燒燬上開住宅之時間，係九十三年二
    月二十五日凌晨零時四十五分許。惟查，被告於偵查中供稱：於案發後約五分鐘
    有打電話給證人乙○○；後來又打電話給丁○○等語（見偵卷第二二頁）。而證
    人乙○○亦證稱：被告先打一通電話叫伊過去看看，伊就去現場，但沒有看到己○○，就回家報警，之後又回到現場，才在轉角看到己○○，被告有再打電話過
    來問小孩是否平安（見本院卷第一一五頁）。證人丁○○時則證述：被告於案發
    當日有打電話告知犯下滔天大罪，請求原諒，伊與被告互通五、六通電話，除第
    一通之外，餘均是伊回撥給被告（見本卷第一二０、一二一頁）。本院經核對被
    告使用之行動電話於九十三年二月二十五日之通聯紀錄得知，被告係於九十三年
    二月二十五日凌晨零時二十分九秒，打第一通電話予證人乙○○，繼於同日凌晨
    零時三十二分三十二秒打電話予證人丁○○，嗣後證人丁○○確實有回撥電話予
    被告，而被告亦有再打電話予證人乙○○等情，此有遠傳電信股份有限公司函覆
    被告使用之行動電話之通聯紀錄在卷可考（見本院卷第二八頁）。準此觀之，被
    告放火燒燬上開住宅之時間，應認係在九十三年二月二十五日凌晨零時十五分左
    右。故而，檢察官認為被告係於九十三年二月二十五日凌晨零時四十五分許放火
    燒燬上開住宅乙節，應有未洽，附此敘明。爰審酌被告之行為雖僅造成住宅內部
    物品燒失不見或有燻黑之損害，惟衡諸其素行、犯罪之手段、與被害人平日之關
    係，及僅因心生不滿，即率意放火，完全未思及此舉對其家屬生命財產之重大危
    害，且犯後未思悔過，猶一再飾詞卸責等一切情狀，量處如主文所示之刑，以示
    懲儆。公訴人雖對被告具體求刑八年，惟本院認量處如主文所示之刑，已足資懲
    儆，附此敘明。另裝置汽油之汽油罐已燃燒殆盡而滅失，有卷附照片可參（見臺
    南市消防局九十三年三月二十三日南市消調字第０九三０八三三號函第四六頁）
    ，自無從諭知沒收，而打火機一個，雖係被告供本件犯罪所用之物，惟被告否認
    為其所有之物，復查無其他證據證明確屬被告所有，亦非屬違禁物，自不宣告沒
收，併此敘明。
三、追加起訴意旨略以：被告明知案發當時證人己○○在房間內，仍點火燒燬房間之
    行為，亦涉犯刑法第二百七十一條第二項、第一項殺人未遂罪嫌，且與上開起訴
    放火罪嫌部分有牽連犯之裁判上一罪關係（見本院第九十頁）。
(一)、按犯罪事實應依證據認定之，無證據不得推定其犯罪事實，刑事訴訟法第一百五
    十四條定有明文。次按事實之認定，應憑證據，如未能發現相當證據，或證據不
    足以證明，自不能以推測或擬制之方法，為裁判基礎；又認定不利於被告之事實
    ，須依積極證據，茍積極證據不足為不利於被告事實之認定時，即應為有利於被
    告之認定，更不必有何有利之證據；另認定犯罪事實所憑之證據，其為訴訟上之
    證明，須於通常一般之人均不致有所懷疑，而得確信其為真實之程度者，始得據
    為有罪之認定，倘其證明尚未達此一程度，而有合理之懷疑存在時，即無從為有
    罪之確信。最高法院四十年台上字第八六號、三十年上字第八一六號及七十六年
    台上字第四九八六號分別著有判例可參。
(二)、公訴人認被告涉有前揭刑法第二百七十一條第二項、第一項之殺人未遂犯嫌，無
    非係以被告明知案發當時證人己○○係在房間內，仍放火燃燒該房間等情，為主
    要論據。訊據被告堅決否認有殺人未遂之行為，辯稱：伊當晚喝了很多酒，不清
    楚自己做了什麼等情。
(三)、經查，被告上開辯解，雖如上述，並非可採。惟證人丁○○所述：被告於電話中
    自承要燒死證人己○○等語（見本院卷第一二０、一二一頁），業據被告否認在
    卷（見本院卷第一二二頁），且被告之所以放火燒燬證人丙○○之住宅，依理由
    欄一、(二)之說明，係源自被告對證人己○○之忌妒，及欲對證人丙○○之報復所
    致。然據此是否即得遽斷被告有放火殺人之故意，尚非無疑義。蓋被告係在大聲
    且持續的呼叫證人己○○之名字後，始有潑灑汽油點火之行為，倘若被告於案發
    當時在忌妒心及報復心之矇蔽下，確有殺害證人己○○等人之故意，其大可不須
    如此呼叫，以免使證人己○○有自睡夢中清醒，進而逃脫之可能。況且，衡諸被
    告在放火後，開始驚覺恐慌而打電話向外求救之餘，仍不忘請求證人乙○○、丁○○等人救護證人己○○之舉，亦見放火導致會燒死證人己○○一事應非被告之
    本意。此外，復查無其他積極證據足資證明被告主觀上確有放火殺人之故意。從
    而，揆諸前揭法條及裁判意旨，尚難遽入被告被訴殺人未遂部分於罪。惟公訴人
    認此部分與被告前揭起訴論罪科刑部分，係屬牽連犯，有裁判上一罪關係，爰不
    另為無罪之諭知，併予敘明。
據上論斷，應依刑事訴訟法第二百九十九條第一項前段，刑法第一百七十三條第三項
、第一項、第二十七條，判決如主文。
本案經檢察官辛○○到庭執行職務。
中      華      民      國    九十三    年      六      月    二十五    日
                              臺灣臺南地方法院刑事第八庭
                                  審判長  法  官  吳勇輝
                                          法  官  鄭燕璘
                                          法  官  陳映佐
右正本證明與原本無異。
如不服本判決，應於判決正本送達後十日內，向本院提出上訴狀。
                                          書記官  張宜柔
中      華      民      國    九十三    年      六      月    二十五    日
附錄法條：
刑法第一百七十三條第一、三頁：
放火燒燬現供人使用之住宅或現有人所在之建築物、礦坑、火車、電車或其他供水、
陸、空公眾運輸之舟、車、航空機者，處無期徒刑或七年以上有期徒刑。
第一項之未遂犯罰之。
